臺灣基隆地方法院刑事判決
  109年度易字第316號
公  訴  人  臺灣基隆地方檢察署檢察官
被      告  林德宸



上列被告因竊盜案件，經檢察官提起公訴（109年度偵字第1704
號、第1775號、第1975號），被告於準備程序中就被訴事實為有
罪之陳述，經本院裁定依簡式審判程序審理，並判決如下：
    主  文
林德宸犯如附表罪名及宣告刑欄所示之罪，各處如附表罪名及宣
告刑欄所示之刑。應執行有期徒刑壹年柒月，如易科罰金，以新
臺幣壹仟元折算壹日。
扣案之犯罪所得新臺幣肆仟伍佰陸拾元沒收；未扣案之犯罪所得
新臺幣貳萬參仟陸佰捌拾元沒收，於全部或一部不能沒收或不宜
執行沒收時，追徵其價額。
    事實及理由
一、本件犯罪事實及證據，除增列被告林德宸於本院審理時之自
    白為證據外，餘均引用如附件檢察官起訴書之記載。
二、論罪科刑：
  ㈠核被告如附件犯罪事實欄一㈠、㈢、㈣、㈤所為，均係犯刑法第3
    20條第1項之竊盜罪（共4罪）；如附件犯罪事實欄一㈡所為
    ，則係犯同條第3項、第1項之竊盜未遂罪。
  ㈡被告所犯上開5罪，犯意各別，行為互殊，應予分論併罰。
  ㈢被告前因竊盜案件，經臺灣士林地方法院以107年度易字第48
    4號判決判處有期徒刑3月確定，於108年5月1日執行完畢等
    情，有臺灣高等法院被告前案紀錄表在卷可按。其於受有期
    徒刑之執行完畢後，5年以內故意分別再犯本件有期徒刑以
    上之罪，皆構成刑法第47條第1項所定之累犯。另按司法院
    釋字第775號解釋，依解釋文及理由之意旨，係指構成累犯
    者，不分情節，一律加重最低本刑，於不符合刑法第59條所
    定要件之情形下，致生行為人所受之刑罰超過其所應負擔罪
    責之個案，不符罪刑相當原則、比例原則，於此範圍內，在
    修正前，為避免發生上述罪刑不相當之情形，法院就該個案
    應裁量是否加重最低本刑。而經本院綜合斟酌被告構成累犯
    前案紀錄之罪質種類、罪名輕重、犯罪次數、徒刑執行完畢
    之態樣、徒刑執行完畢之時期、本件犯罪情節等節，足認被
    告確有對於刑罰反應力薄弱之情形，故依刑法第47條第1項
    規定加重被告本案所犯各罪最低本刑，皆無違憲法罪刑相當
    原則，爰均依該條項規定加重其刑。
  ㈣另被告如附件犯罪事實欄一㈡所示之竊盜犯行，雖已著手於竊
    盜行為之實行，惟尚未生告訴人謝文彬所管領之財物已移入
    被告實力支配下之結果，該次竊盜犯行僅屬未遂階段，爰依
    刑法第25條第2項規定，按既遂犯之刑度減輕其刑，並依法
    先加後減之。　　 
  ㈤爰審酌被告正值青壯，不思以正道取財，竟為本案多件竊盜
    犯行，破壞社會秩序及他人財產安全，實屬可議，惟其犯後
    坦承犯行，犯後態度良好，兼衡其素行、犯罪之動機、目的
    、手段、所竊取財物之價值，並參酌其智識程度、生活狀況
    等一切情狀，分別量處如附表罪名及宣告刑欄所示之刑，並
    定其應執行刑如主文所示，另諭知各宣告刑及其應執行刑如
    易科罰金之折算標準，以示懲儆。
三、沒收：
　　扣案之新臺幣（下同）4,560元係被告本件犯行之犯罪所得
    ，此據被告於本院審理時供承在卷（見本院卷第318頁），
    爰依刑法第38條之1第1項前段規定宣告沒收。又其餘犯罪所
    得23,680元（計算式：5,570+670+12,000+10,000-4,560=23
    ,680）均未經扣案，且未實際合法發還被害人，亦無刑法第
    38條之2第2項所列情形，爰均依刑法第38條之1第1項前段及
    第3項規定宣告沒收，並諭知於全部或一部不能沒收或不宜
    執行沒收時，追徵其價額。至扣案之鑰匙1支，被告業於本
    院審理時供稱：伊本案犯行都是用同1把鑰匙犯案，鑰匙是
    伊從某個娃娃機台上拿到的，不是伊自己買的東西等語在卷
    （見本院卷第318頁），因本案尚乏證據足資認定被告對之
    有事實上處分權，爰不予宣告沒收，附此敘明。
據上論斷，應依刑事訴訟法第273條之1第1項、第299條第1項前
段、第310條之2、第454條第2項，刑法第320條第1項、第3項、
第47條第1項、第25條第2項、第41條第1項前段、第8項、第51條
第5款、第38條之1第1項前段、第3項、第40條之2第1項，刑法施
行法第1條之1第1項，判決如主文。
本案經檢察官翁健剛提起公訴，檢察官李彥霖到庭執行職務。
中　　華　　民　　國　　110 　年　　3 　　月　　31　　日
                  刑事第三庭  法  官  謝昀芳
以上正本證明與原本無異。
如不服本判決，應於收受判決後20日內向本院提出上訴書狀，並
應敘述具體理由。其未敘述上訴理由者，應於上訴期間屆滿後20
日內向本院補提理由書（均須按他造當事人之人數附繕本）。「
切勿逕送上級法院」。
中　　華　　民　　國　　110 　年　　3 　　月　　31　　日
                              書記官　王靜敏
附錄本案論罪科刑法條：
中華民國刑法第320條
意圖為自己或第三人不法之所有，而竊取他人之動產者，為竊盜
罪，處5年以下有期徒刑、拘役或50萬元以下罰金。
意圖為自己或第三人不法之利益，而竊佔他人之不動產者，依前
項之規定處斷。
前二項之未遂犯罰之。

附表：
編號 犯  罪  事  實 罪 名 及 宣 告 刑 一 附件犯罪事實欄一㈠所示之犯行 林德宸犯竊盜罪，累犯，處有期徒刑伍月，如易科罰金，以新臺幣壹仟元折算壹日。 二 附件犯罪事實欄一㈡所示之犯行 林德宸犯竊盜未遂罪，累犯，處有期徒刑參月，如易科罰金，以新臺幣壹仟元折算壹日。 三 附件犯罪事實欄一㈢所示之犯行 林德宸犯竊盜罪，累犯，處有期徒刑肆月，如易科罰金，以新臺幣壹仟元折算壹日。 四 附件犯罪事實欄一㈣所示之犯行 林德宸犯竊盜罪，累犯，處有期徒刑陸月，如易科罰金，以新臺幣壹仟元折算壹日。 五 附件犯罪事實欄一㈤所示之犯行 林德宸犯竊盜罪，累犯，處有期徒刑陸月，如易科罰金，以新臺幣壹仟元折算壹日。 
--------------------------------------------------------
附件：
臺灣基隆地方檢察署檢察官起訴書
                                     109年度偵字第1704號
                                     109年度偵字第1775號
                                     109年度偵字第1975號
　　被　　　告　林德宸　男　31歲（民國00年0月00日生）
　　　　　　　　　　　　住○○市○○區○○路000巷000號
                        （現另案在法務部○○○○○○○執                          行中）
　　　　　　　　　　　　國民身分證統一編號：Z000000000號
上列被告因竊盜案件，業經偵查終結，認應提起公訴，茲將犯罪
事實及證據並所犯法條分敘如下：
　　　　犯罪事實
一、林德宸意圖為自己不法之所有，基於竊盜之犯意：
(一)於民國109年2月27日3時47分許，在基隆市○○區○○路00號，
    趁人不注意時，持自備之鑰匙，接續開啟張正霖所管領、擺
    放在該處之2台夾娃娃機檯（機檯編號20及某不詳編號）零
    錢櫃，竊取零錢櫃內之零錢現金共約新臺幣（下同）5,570
    元得手。
(二)於109年2月28日8時16分許至24分許，在基隆市○○區○○路00
    號，趁人不注意時，持自備之鑰匙，接續開啟謝文彬所管領
    、擺放在該處之3台夾娃娃機檯（機檯編號6、9、18）商品
    櫃，竊取各該商品櫃內之IPHONE手機配件組（價值約300元
    ）各1個，嗣因認該等IPHONE手機配件不合己用，又放回各
    該商品櫃內而未果。
(三)於109年3月1日5時24分許，在基隆市○○區○○路00號，趁人不
    注意時，持自備之鑰匙，開啟鍾婉君所管領、擺放在該處之
    夾娃娃機檯（機檯編號22）零錢櫃，竊取零錢櫃內之零錢現
    金共約670元得手。
(四)於109年3月2日5時37分許，在基隆市○○區○○路00號，趁人不
    注意時，持自備之鑰匙，接續開啟洪文讚所管領、擺放在該
    處之夾娃娃機檯（機檯編號4、5）零錢櫃，竊取零錢櫃內之
    零錢現金共約1萬2,000元得手。
(五)於109年3月3日4時47分許，在基隆市○○區○○路00號，趁人不
    注意時，持自備之鑰匙，開啟楊立晨所管領、擺放在該處之
    夾娃娃機檯（機檯編號15）零錢櫃，竊取零錢櫃內之零錢現
    金共約1萬元得手。
(六)嗣經警通知到案，並扣得零錢10元硬幣456枚(現金共4,560
    元)及鑰匙1把。
二、案經張正霖、謝文彬、鍾婉君、洪文讚、楊立晨訴由基隆市
    警察局第一分局報告偵辦。
　　　　證據並所犯法條
一、證據清單及待證事實【本署109年度偵字第1704號案件】：
編號 證據名稱 待證事實 (一) 被告林德宸於警詢及偵訊時之供述 被告有犯罪事實欄一㈣所載竊盜（零錢約200、300元）犯行之事實。 (二) 告訴人洪文讚於警詢時（嗣經本署傳喚未到）之指訴 告訴人洪文讚所管領、如犯罪事實欄一㈣所載之夾娃娃機檯零錢櫃，於犯罪事實欄一㈣所載時間、地點，遭人竊取如犯罪事實欄一㈣所載金額零錢現金之事實。 (三) 現場監視器錄影暨擷取畫面7張 1、被告於犯罪事實欄一㈣所載之時間、地點，趁無人注意時，持自備之鑰匙，開啟如犯罪事實欄一㈣所載之夾娃娃機檯零錢櫃，竊取零錢櫃內零錢現金之事實。 2、扣案鑰匙1把，佐證被告有犯罪事實欄一㈠、㈡、㈢、㈣、㈤所載竊盜犯行之事實。 (四) 現場照片3張  (五) 扣案鑰匙及被告到案照片4張  (六) 現場夾娃娃機檯之配置圖  (七) 基隆市警察局第一分局扣押筆錄、扣押物品目錄表、扣押物品收據  (八) 扣案鑰匙1把        
二、證據清單及待證事實【本署109年度偵字第1775號案件】：
編號 證據名稱 待證事實 (一) 被告林德宸於警詢及偵訊時之供述 1、被告有犯罪事實欄一㈠所載竊盜（零錢約200、300元）犯行之事實。 2、被告有犯罪事實欄一㈢所載竊盜（零錢約200、300元）犯行之事實。 3、被告有犯罪事實欄一㈤所載竊盜（零錢約200、300元）犯行之事實。 (二) 告訴人張正霖於警詢時（嗣經本署傳喚未到）之指訴 告訴人張正霖所管領、如犯罪事實欄一㈠所載之夾娃娃機檯零錢櫃，於犯罪事實欄一㈠所載時間、地點，遭人竊取如犯罪事實欄一㈠所載金額零錢現金之事實。 (三) 告訴人鍾婉君於警詢時（嗣經本署傳喚未到）之指訴 告訴人鍾婉君所管領、如犯罪事實欄一㈢所載之夾娃娃機檯零錢櫃，於犯罪事實欄一㈢所載時間、地點，遭人竊取如犯罪事實欄一㈢所載金額零錢現金之事實。 (四) 告訴人楊立晨於警詢及偵訊時之指訴 告訴人楊立晨所管領、如犯罪事實欄一㈤所載之夾娃娃機檯零錢櫃，於犯罪事實欄一㈤所載時間、地點，遭人竊取如犯罪事實欄一㈤所載金額零錢現金之事實。 (五) 現場監視器錄影暨擷取畫面10張 1、被告於犯罪事實欄一㈠、㈢、㈤所載之時間、地點，趁無人注意時，持自備之鑰匙，開啟如犯罪事實欄一㈠、㈢、㈤所載之夾娃娃機檯零錢櫃，竊取零錢櫃內零錢現金之事實。 2、扣案零錢10元硬幣456枚(現金共4,560元)，佐證被告有犯罪事實欄一㈠、㈢、㈣、㈤所載竊盜犯行之事實。 (六) 現場照片14張  (七) 扣案零錢及被告到案照片6張  (八) 現場夾娃娃機檯之配置圖  (九) 基隆市警察局第一分局扣押筆錄、扣押物品目錄表、扣押物品收據  (十) 扣案零錢10元硬幣456枚  
三、證據清單及待證事實【本署109年度偵字第1975號案件】：
編號 證據名稱 待證事實 (一) 被告林德宸於警詢及偵訊時之供述 被告有犯罪事實欄一㈡所載竊盜未遂犯行之事實。 (二) 告訴人謝文彬於警詢時（嗣經本署傳喚未到）之指訴 告訴人謝文彬所管領、如犯罪事實欄一㈡所載之夾娃娃機檯商品櫃，於犯罪事實欄一㈡所載時間、地點，遭人竊取各該商品櫃內之IPHONE手機配件組之事實。 (三) 現場監視器錄影暨擷取畫面37張 被告有犯罪事實欄一㈡所載竊盜未遂犯行之事實。 (四) 手機配件組照片1張  
四、核被告就犯罪事實欄一㈠、㈢、㈣、㈤所為，均係犯刑法第320
    條第1項竊盜罪嫌；就犯罪事實欄一㈡所為，係犯刑法第320
    條第3項、第1項竊盜未遂罪嫌。
(一)被告（分別）就犯罪事實欄一㈠、㈡、㈣部分之所為，各該竊
    盜行為，（分別）因時間密接、地點相同，各舉動獨立性極
    為薄弱，亦（分別）侵害同一告訴人（張正霖、謝文彬、洪
    文讚）財產法益，依一般社會健全觀念，難以強行分離，顯
    係（分別）基於單一竊盜犯意接續所為，核屬接續犯，應（
    分別）包括於一行為予以評價。
(二)被告所犯上開5罪（即犯罪事實欄一㈠、㈡、㈢、㈣、㈤）間，犯
    意各別，行為互殊，請分論併罰。
(三)㊀被告前因：①違反毒品危害防制條例案件，經臺灣基隆地方
    法院（下稱基隆地院）99年度訴字第398號判決處有期徒刑2
    月（轉讓第三級毒品罪）、3年（販賣第三級毒品罪），嗣
    經臺灣高等法院99年度上訴字第4368號判決（轉讓第三級毒
    品罪部分）、最高法院100年度台上字第1752號判決（販賣
    第三級毒品罪部分）駁回上訴確定；②違反毒品危害防制條
    例案件，經基隆地院100年度訴字第339號判決處有期徒刑1
    年確定，上開①、②之刑接續執行，於104年2月13日縮短刑期
    假釋出監，於104年5月22日因所餘刑期內未經撤銷假釋，其
    未執行之刑，以已執行論而執行完畢等情，有刑案資料查註
    紀錄表附卷可憑，其於徒刑執行完畢5年以內，故意再犯本
    件有期徒刑以上之各罪，均為累犯，請審酌是否分別依刑法
    第47條第1項規定加重其刑。㊁被告就犯罪事實欄一㈡所為，
    已著手於犯罪行為之實行而不遂，為未遂犯，請審酌得否依
    刑法第25條第2項之規定減輕其刑。㊂被告前另因與本件犯罪
    手法相似之竊盜案件，於108年12月11日經基隆地院108年度
    基簡字第1294號判決處應執行有期徒刑6月確定乙情，有上
    開判決及刑案資料查註紀錄表附卷可參，請審酌上情，對被
    告量處適當之刑。
(四)㊀扣案如犯罪事實欄一㈥所載之鑰匙1把，為供犯罪所用之物
    ，且為被告所有，請依刑法第38條第2項前段之規定宣告沒
    收。㊁扣案如犯罪事實欄一㈥所載之犯罪所得4,560元，請依
    刑法第38條之1第1項前段規定宣告沒收。㊂至未扣案如犯罪
    事實欄一所載之其餘犯罪所得2萬3,680元【計算式：5,570＋
    670＋12,000＋10,000-4,560】，亦請依刑法第38條之1第1項
    宣告沒收，如全部或一部無法沒收者，並請依同條第3項規
    定，追徵其價額。
五、告訴及報告意旨固認被告上開如犯罪事實欄一㈡之行為，係
    涉犯刑法第320條第1項竊盜罪嫌。惟：
(一)按犯罪事實應依證據認定之，無證據不得認定犯罪事實，刑
    事訴訟法第154條第2項定有明文。次按犯罪事實之認定，應
    憑真實之證據，倘證據是否真實尚欠明顯，自難以擬制推測
    之方法，為其判斷之基礎；又認定不利於被告之事實，須依
    積極證據，苟積極證據不足為不利於被告事實之認定時，即
    應為有利於被告之認定（最高法院53年台上字第656號、30
    年上字第816號判例意旨參照）。復按告訴人之告訴，係以
    使被告受刑事訴追為目的，是其陳述是否與事實相符，仍應
    調查其他證據以資審認（最高法院52年台上字第1300號判例
    意旨參照）。
(二)訊據被告固坦承有犯罪事實欄一㈡所載竊盜未遂犯行等情不
    諱，惟堅詞否認有何告訴及報告意旨所認竊盜（既遂）犯行
    ，辯稱：伊只有拿出來，看伊有沒有需要，伊又放回去，因
    為伊的手機不是IPHONE，伊不需要拿等語。經查：
  ㊀觀之現場監視器錄影畫面所示，告訴人謝文彬所指：①機檯編
    號6之部分，雖可見被告有開啟該機檯商品櫃之行為，然未
    見該機檯商品櫃內商品有明顯短少之情【見檔案CH05，8時1
    6分19秒至8時17分35秒許】；②機檯編號9之部分，雖可見被
    告有開啟該機檯商品櫃之行為，然未見該機檯商品櫃內商品
    有明顯短少之情，且被告亦似有拿取商品後，又放回商品之
    動作【見檔案CH08，8時17分47秒至8時18分28秒許】；③機
    檯編號18之部分，雖可見被告有開啟該機檯商品櫃之行為，
    然未見該機檯商品櫃內商品有明顯短少之情，且被告確實有
    拿取商品後，又放回商品之動作【見檔案CH03，8時21分28
    秒至8時24分29秒許】等情，有現場監視器錄影暨擷取畫面3
    7張在卷可憑，是被告所辯，尚非無稽，其有無告訴及報告
    意旨此部分所認之犯行，尚有所疑。
  ㊁從而，本件此部分依現查得之證據資料，既可對被告為有利
    之存疑，且無法依客觀方法完全排除，依罪疑唯輕原則，於
    無確切相反證據足以推翻其辯詞前，即應採為有利之認定，
    自難遽令擔負竊盜（既遂）之罪責。此外，復查無其他積極
    證據足認被告涉有此部分之犯行，揆諸上揭法條及判例要旨
    ，應認其此部分犯罪嫌疑不足。
(三)然此罪嫌不足之部分，倘成立犯罪，因與前揭起訴之部分，
    為實質上一罪，應為前揭起訴效力之所及，爰不另為不起訴
    之處分，併予敘明。  
六、依刑事訴訟法第251條第1項提起公訴。
　　此　致
臺灣基隆地方法院
中　　華　　民　　國　　109 　年　　6 　　月　　20　　日
　　　　　　　　　　　　　　　檢　察　官  翁健剛
本件正本證明與原本無異
中　　華　　民　　國　　109 　年　　7 　　月　　 1　　日
                              書  記  官  宮湘怡
附錄本案所犯法條全文
中華民國刑法第320條
意圖為自己或第三人不法之所有，而竊取他人之動產者，為竊盜
罪，處 5 年以下有期徒刑、拘役或 50 萬元以下罰金。
意圖為自己或第三人不法之利益，而竊佔他人之不動產者，依前
項之規定處斷。
前二項之未遂犯罰之。